臺灣臺南地方法院刑事判決　　　　　　　　　　　　九十三年度簡上字第二五六號
　　上　訴　人
　　即　被　告　乙　○　○
　　　　　　　　丙　○　○
　　　　　　　　甲　○　○
右列上訴人即被告等因傷害案件，不服本院九十三年度簡字第一二二八號，中華民國
九十三年九月八日第一審判決（聲請簡易判決處刑書案號：九十三年度調偵字第一九
六號），提起上訴，並就被訴之事實為有罪之陳述，本院管轄之第二審合議庭裁定進
行簡式審判程序，判決如左：
    主  文
上訴駁回。
乙○○、丙○○、甲○○，均緩刑貳年。
    事 實 及 理 由
一、本案經本院審理結果，認第一審判決以上訴人即被告乙○○、丙○○、甲○○均
    觸犯刑法第二百七十七條第一項之普通傷害罪，依刑事訴訟法第四百四十九條第
    一項前段、第四百五十四條第二項，刑法第二百七十七條第一項、第四十一條第
    一項前段，罰金罰鍰提高標準條例第一條前段、第二條，分別判處被告乙○○拘
    役四十日、被告丙○○拘役三十日、被告甲○○拘役三十日，並均諭知如易科罰
    金，以三百元折算一日，其認事用法及量刑均無不當，應予維持；並引用第一審
    判決書記載之事實、證據及理由（如附件）。
二、上訴人即被告乙○○、丙○○、甲○○在本院未提出其他有利之證據及辯解，其
    上訴意旨雖以渠三人已達成和解，原審法院量刑過重，請求從輕改判等語，指摘
    原判決不當。然查本件被告三人所犯係法定本刑為三年以下有期徒刑、拘役或一
    千元以下罰金之罪，原審已審酌被告犯罪之動機、目的、方法、手段及犯後態度
    等一切情狀，分別量處被告三人拘役四十日或三十日之輕度刑，併諭知易科罰金
    之折算標準，已從輕量刑，並無過重情形，被告三人上訴意旨任意指摘原判決量
    刑過重，為無理由，應予駁回。
三、被告乙○○、丙○○二人前均未曾受有期徒刑以上刑之宣告。又被告甲○○前於
    七十四、七十七年間，因違反麻醉藥品管理條例案件，分別經判處有期徒刑四月
    、七月（嗣經減刑為三月十五日）確定，並分別於七十五年二月二十六日、七十
    七年六月三十日執行完畢；復於八十年間，因煙毒、竊盜、搶奪罪，經法院分別
    判處有期徒刑四年六月、四月、一年，應執行有期徒刑五年六月確定，而於八十
    五年六月十七日執行完畢，此有臺灣高等法院被告全國前案紀錄表三件在卷可按
    。是被告乙○○、丙○○二人，前均未有任何前科紀錄，被告甲○○則於前開有
    期徒刑執行完畢後，五年以內未曾受有期徒刑以上刑之宣告，渠三人因一時思慮
    未周，致罹此罪名，犯後均坦承犯罪，尚有悔意，並已各自達成民事和解，獲得
    彼此原諒，被告三人經此起訴審判科刑，已足促其警惕，而無再犯之虞，本院認
    上開宣告之刑，均以暫不執行為適當，爰均併予宣告緩刑二年，以啟自新。
據上論斷，應依刑事訴訟法第四百五十五條之一第一項、第三項、第三百六十四條、
第二百七十三條之一第一項、第三百七十三條、第三百六十八條，刑法第第七十四條
第一款、第二款，判決如主文。
本案經檢察官丁○○到庭執行職務。
中      華      民      國    九十三    年     十一     月     十一     日
                              臺灣臺南地方法院刑事第九庭
                                  審判長法  官  蘇清水
                                        法  官  卓穎毓
                                        法  官  林欣玲
右正本證明與原本無異。
本件不得上訴。
                                        書記官  黃傳鈞
中      華      民      國    九十三    年     十一     月     十二     日
附錄本案論罪科刑法條全文：
中華民國刑法第二百七十七條
  傷害人之身體或健康者，處三年以下有期徒刑、拘役或一千元以下罰金。
  犯前項之罪因而致人於死者，處無期徒刑或七年以上有期徒刑；致重傷者，處三年
  以上十年以下有期徒刑。
附件：
臺灣臺南地方法院刑事簡易判決                    九十三年度簡字第一二二八號
    聲  請  人  臺灣台南地方法院檢察署檢察官
    被      告  乙○○  男四十歲（民國○○○年○月○○日生）
                        住台南市○○區○○路六段一○三巷六三弄卅號
                        身分證統一編號：Ｚ000000000號
                丙○○  男  七十四歲（民國○○年○月○日生）
                        住台南市○○區○○街七一五巷四一弄廿一號
                        身分證統一編號：Ｄ一九三八三五二號
                甲○○  男  四十三歲（民國○○○年○○月○○○日生）
                        住台南市○○區○○街三二○巷十五號
                        身分證統一編號：Ｄ一二一四八四八號
右列被告等因傷害案件，經檢察官聲請以簡易判決處刑（聲請案號：九十三年度調偵
第一九六號），本院判決如左：
        主  文
乙○○傷害人之身體，處拘役肆拾日，如易科罰金，以佰元折算壹日。
丙○○、甲○○傷害人之身體，各處拘役參拾日，如易科罰金，均以佰元折算壹日
。
        事實及理由
一、犯罪事實引用檢察官聲請簡易判決處刑書所載（如附件）。
二、前項犯罪事實，有下列事證足資證明：
  (一)訊據被告丙○○、甲○○均對伊等所為前揭傷害犯行坦認不諱（見警卷第五頁、
    第六頁背面、偵查卷第十三頁及本院九十三年六月十五日訊問筆錄），核與告訴
    人即被告乙○○指訴及證人吳明德證述情節相符（見警卷第一至三頁、第七頁背
    面及偵查卷第十三頁），並有診斷證明書二紙存卷可按（見警卷第十五至十六頁
    ），足徵被告丙○○、甲○○所為自白與事實相符，應堪採信。
  (二)雖被告乙○○矢口否認有前揭傷害犯行，並辯稱：伊並未以腳踢丙○○，因伊當
    時位置在下方，且丙○○年紀很大，伊不可能毆打丙○○云云。惟查：被告乙○○以拳腳踢傷丙○○之左手，致丙○○受有左手背撕裂傷之傷害等情，業據告訴
    人即被告丙○○指訴明確（見警卷第五頁及偵查卷第十三頁），核與證人吳明德
    之證述（見警卷第七頁背面及偵查卷第十二頁）及同案被告甲○○供述情節（見
    偵查卷第十四頁）俱屬相符，凡此足見告訴人即被告丙○○指訴伊遭被告乙○○
    毆打乙節應屬非虛，此外，復有診斷證明書一紙在卷可佐（見警卷十四頁），是
    被告乙○○前揭所辯，要屬事後圖卸之詞，不足採信。
  (三)綜上，本案事證明確，被告乙○○、丙○○、甲○○之傷害犯行，均堪認定，應
    依法論科。
三、核被告乙○○、丙○○、甲○○傷害人之身體，均係犯刑法第二百七十七條第一
    項之普通傷害罪。又考諸被告甲○○係於被告丙○○出手毆打乙○○後，始以鐵
    椅及徒手毆打被告乙○○，衡情其所為上開傷害犯行，顯係於被告丙○○為傷害
    犯行後，始另自行基於傷害之犯意為之，其與被告丙○○間就渠等各自所為傷害
    犯行，尚難認有何犯意聯絡及行為分擔存在，核與共同正犯之要件有間，自無成
    立共同正犯之餘地，附此敘明。爰審酌被告乙○○、丙○○、甲○○之素行均尚
    佳，僅因廟會事務之細故，而相互為傷害犯行，其中被告乙○○、丙○○均以徒
    手方式為之，被告甲○○則持鐵椅為本件傷害犯行，其犯罪方式對被害人所生危
    害較鉅，惟其犯罪之動機係出於不滿其父親丙○○遭被告乙○○毆打之緣由，再
    就被害人所受傷害程度觀之，其中被告丙○○僅受左手撕裂傷，而被告乙○○則
    受有頸部、頭部及右手挫傷、頭部撕裂傷、右前額裂傷、左眼窩瘀血等多處傷害
    ，其傷勢較為嚴重，及被告丙○○、甲○○於犯後均能坦認犯行，態度堪稱良好
    ，被告乙○○則飾詞狡辯，態度不佳等一切情狀，分別量處如主文所示之刑，並
    均諭知易科罰金折算標準，以資警惕。
四、依刑事訴訟法第四百四十九條第一項前段、第四百五十四條第二項，刑法第二百
    七十七條第一項、第四十一條第一項前段，罰金罰鍰提高標準條例第一條前段、
    第二條，逕以簡易判決處刑如主文。
五、本件被告及檢察官如不服本判決，得自收受送達之日起十日內，向本院提起上訴
    。
中      華      民      國    九十三    年      九      月     八       日
                                臺灣臺南地方法院刑事第二庭
                    法  官  李銘洲
右正本證明與原本無異。
                                        書記官  黃傳鈞
中      華      民      國    九十三    年      九      月    十三      日
本案論罪科刑法條全文：
刑法第二百七十七條第一項
  傷害人之身體或健康，處三年以下有期徒刑、拘役或一千元以下罰金。
